# 请教陈版关于外币报表折算的问题

提问人：贝壳要喝水 时间：2016-11-18 17:51:57
A公司持有境外B公司80%股权，B公司持有境外C公司70%股权，A公司记账本位币为人民币，B和C公司记账本位币为美元。期末A公司编制合并报表时，在A公司层面，持有B公司20%股权的少数股东要分摊外币报表折算差额，而持有C公司30%股权的少数股东是否也要分摊外币报表折算差额？

回答人：chenyiwei
同样应当分摊。

提问人：贝壳要喝水 时间：2016-11-18 20:50:20
如果分摊，那不太好计算吧，除非先把C公司折算成人民币报表，然后算出少数股东分摊的外币报表折算差，最后在折算B公司的合并报表，然后挤出差额就是归属于A公司的其他综合收益？

回答人：chenyiwei
需要将C、B的报表分别折算为人民币报表，分别计算差额；或者采用如你所述的方法计算差额。

提问人：zhs7403 时间：2016-11-18 22:11:07
陈老师，我理解bc按照正常美元合并即可，在a合并时，b的美元合并报表按照教材处理原则转为人民币，这时候b合并中少数股权使用什么汇率折算？我理解这时候是否就是正常按照教材思路差额挤到oci-外币折算后在a分配20%给a的少数股权（20%即可？）

回答人：chenyiwei
首先对C的单独报表进行折算，确定其 30 ％股权对应的折算差额；其次BC合并报表完成后再计算其归属于母公司的股东权益中的外币报表折算差额。也可以分别计算B、C单家报表中的折算差额。